【裁判字號】    90,毒抗,565
【裁判日期】    900726
【裁判案由】    毒品危害防制條例
【裁判全文】
臺灣高等法院刑事裁定                           九十年度毒抗字第五六五號
    抗  告  人
    即  被  告    甲○○
右抗告人因毒品危害防制條例案件，不服台灣板橋地方法院民國九十年六月十八日裁
定（九十年年度毒聲字第二五五四號），提起抗告，本院裁定如左：
  主  文
抗告駁回。
  理  由
一、原裁定意旨略以：被告前因施用毒品案件，經台灣板橋地方法院八十九年毒聲字
    第三五六四號裁定送觀察、勒戒後，認無繼續施用毒品之傾向，業經台灣板橋地
    方法院檢察署檢察官於八十九年六月二十九日以八十九年度毒偵字第三八八二號
    不起訴處分確定。惟查被告又於九十年二月十三日採尿前回溯二十四小時之某時
    在不詳地點施用第一級毒品海洛因，為警依毒品人口調驗採尿查獲，被告固矢口
    否認，惟依台灣檢驗科技股份有限公司檢驗及法務部調查局覆驗出具之濫用藥物
    尿液檢驗報告，結果皆呈嗎啡陽性反應，有該二紙檢驗報告書附卷可憑，其再犯
    毒品危害防制條例第十條第一項之罪，仍可認定，爰依毒品危害防制條例第二十
    條第二十條第一項、觀察勒戒處分執行條例第三條第一項，裁定送勒戒處所觀察
    、勒戒。
二、抗告意旨略謂：抗告人所施放之尿液，之所以檢驗出毒品反應，乃係因抗告人在
    採尿檢驗之前數日，因腳痛服用家人痛風、發炎至榮總門診吃剩的藥所致，抗告
    人腳好後便不曾再吃該藥，所以再次為尿液檢驗時即無施用海洛因之反應，可證
    明抗告人並無長期服用某藥物之情形，抗告人目前正值工作考核時期，懇請給抗
    告人一個機會，讓抗告人得以安定的工作云云。
三、本院經查：依毒品檢驗學上之常規，尿液檢驗所使用之方法，對於受檢驗者是否
    確有施用毒品行為之判斷，在檢驗學常規上恆有絕對之影響。其以酵素免疫分析
    或薄層定性分析等方式為初步篩檢者，固具有相當程度偽陽性之可能，但如另以
    氣（液）相層析、質譜分析等較具公信力之儀器為確認，則應不致出現偽陽性反
    應之可能，核足據為認定是否施用毒品之依據，此亦為邇來我國實務所是認。經
    查，抗告人於民國九十年二月十三日採尿時，雖否認施用毒品，但經警採取其尿
    液送請台灣檢驗科技股份有限公司以ＥＩＡ酵素免疫分析法、ＧＣ／ＭＳ氣象層
析／質普儀法鑑驗，結果呈嗎啡陽性反應，有該公司九十年二月二十二日ＣＺ0
    0000000000號濫用藥物尿液檢驗報告在卷（原審卷第二頁）可按，嗣
    並經送法務部調查局以螢光偏極免疫分析法及氣相層析質普儀分析法覆驗，結果
    亦呈嗎啡陽性反應，此亦有法務部調查局九０陸（一）字第九００三二六五二號
    檢驗通知書附卷（原審卷第三頁）可證，是按諸上開說明，抗告人確有於上開時
    地施用第一級毒品之犯行，堪可認定。抗告人雖辯稱：伊前曾服用家人痛風、發
    炎至榮總門診吃剩的藥，可能因此被驗出毒品之陽性反應云云。惟究係在何時服
    用何種痛風、發炎之藥品，服用時間長短、服用量多寡，致可能使檢驗檢果顯示
    其體內有嗎啡陽性反應等，抗告人並未提出具體事證及就醫記錄供本院查證，空
    言抗辯自難採信。另抗告人雖稱：其嗣後所為之尿液抽驗檢查，並無毒品陽性反
    應，可證明其無長期服用某藥物之情形云云，惟並無依據以實其說，且縱其嗣後
    再另行採尿送驗，而尿液檢驗結果未呈毒品陽性反應，亦僅能證明其於當次採尿
    前回溯二十四小時內未曾施用毒品，尚不足以證明抗告人於九十年二月十三日採
    尿送驗前回溯二十四小時內未曾施用毒品，是此之辯詞，亦不足採。原審法院因
    依檢察官之聲請，裁定令抗告人入勒戒處所觀察、勒戒，經核並無不合。抗告人
    空言否認，提起抗告，核無理由，應予駁回。
據上論斷，應依刑事訴訟法第四百十二條裁定如主文。
中      華      民      國    九十      年      七      月    二十六    日
                              臺灣高等法院刑事第四庭
                                  審判長法  官  蔡  永  昌
                                        法  官  陳  榮  和
                                        法  官  徐  昌  錦
右正本證明與原本無異。
不得再抗告。
                                        書記官  吳  金  來
中      華      民      國    九十      年      七      月    二十七  日


司法院資訊處製作；財團法人民間司法改革基金會備份。
